臺灣臺南地方法院刑事判決
110年度易字第1176號
公  訴  人  臺灣臺南地方檢察署檢察官
被      告  李可明





上列被告因竊盜案件，經檢察官提起公訴（110年度營偵字第164
7號、110年度偵字第13186號、110年度偵字第13852號），被告
就被訴事實為有罪之陳述，本院裁定進行簡式審判程序，判決如
下：
    主  文
李可明犯竊盜罪，共參罪，各處有期徒刑貳月，如易科罰金，均
以新臺幣1仟元折算1日。應執行有期徒刑肆月，如易科罰金，以
新臺幣1仟元折算1日。
未扣案犯罪所得行車紀錄器2台、導航螢幕1個、充電器1個及「
黑牌約翰走路0.7公升」2瓶、「麥卡倫黃金三桶0.35公升」2瓶
、「軒尼詩XO2019年度限量版」1瓶均沒收，於全部或一部不能
沒收或不宜執行沒收時，追徵其價額。
    事實及理由
一、本件犯罪事實、證據及應適用之法條，除犯罪事實一之㈠部
    分關於「以不詳方式」之記載，應更正為「用衣服包著手肘
    方式」、罪事實一之㈢部分關於「110年3月11日33時許」之
    記載，應更正為「110年3月11日11時33分許」、關於「臺南
    市○區路0段000號」之記載，應更正為「臺南市○區○○○路0段
    000號」；證據部分增列「被告李可明於本院準備程序及審
    理中之自白」，應適用之法條增列「刑事訴訟法第273條之1
    第1項、第299條第1 項前段、第310條之2、第454條第2項」
    之外，其餘均引用檢察官起訴書之記載（如附件）。
二、被告固供述其長期患有精神疾病有在吃藥等語，查被告係患
    有憂鬱症、恐慌症及未明示性強迫症，此有高雄市立凱旋醫
    院及樂群證所診斷證明書可參（見警一卷第41-59頁）。惟
    經質之被告是否知悉所竊之物為他人所有？被告答稱：「我
    知道那是別人的東西」等語（見本院卷第97頁）。足徵，被
    告明確知悉系爭被害人失竊之物乃他人所管領之財物無誤，
    因此，對於侵害他人財產之認知此點，被告顯無因精神障礙
    或其他心智缺陷，致不能辨識其行為違法或欠缺依其辨識而
    行為之能力；或行為時因前項之原因，致其辨識行為違法或
    依其辨識而行為之能力，顯著減低之情形，故與刑法第19條
    之要件尚有未合，併予敘明。
三、至被告所竊得之兩台行車紀錄器、導航螢幕、充電器及「黑
    牌約翰走路0.7公升」2瓶、「麥卡倫黃金三桶0.35公升」2
    瓶、「軒尼詩XO2019年度限量版」1瓶，均為被告犯罪所得
    ，爰依刑法第38條之1第1項前段、第3項規定，應予宣告沒
    收，並於全部或一部不能沒收或不宜執行沒收時，追徵其價
    額。
四、不服本判決應於收受本判決後20日內向本院提出上訴書狀，
    並應敘述具體理由。其未敘述上訴理由者，應於上訴期間屆
    滿後20日內向本院補提理由書狀（均須按他造當事人之人數
    附繕本）「切勿逕送上級法院」。
本案經檢察官蔡佳蒨提起公訴，檢察官董和平到庭執行職務。

中　　華　　民　　國　　111 　年　　2 　　月　　22　　日
　　　　　　　　　刑事第二庭    法　官　彭喜有
以上正本證明與原本無異
  　　　　　　　　　　　　　　　書記官　陳冠廷
中　　華　　民　　國　　111 　年　　2 　　月　　22　　日
附錄本案論罪科刑法條全文
中華民國刑法第320條第1項：
意圖為自己或第三人不法之所有，而竊取他人之動產者，為竊盜
罪，處 5 年以下有期徒刑、拘役或 50 萬元以下罰金。
附  件
臺灣臺南地方檢察署檢察官起訴書
110年度營偵字第1647號
                                    110年度偵字第13186號
110年度偵字第13852號
　　被　　　告　李可明　男　45歲（民國00年0月00日生）
　　　　　　　　　　　　籍設高雄市○○區○○○路000號（高雄○○○○○○○○）
                        （另案於法務部○○○○○○○執行                        中）
　　　　　　　　　　　　國民身分證統一編號：Z000000000號
上列被告因竊盜案件，業經偵查終結，認應提起公訴，茲將犯罪
事實及證據並所犯法條分敘如下：
　　　　犯罪事實
一、李可明意圖為自己不法所有，基於竊盜之犯意，為以下行為
    ：
  ㈠李可明於民國109年12月14日1時30分許，乘坐不知情之林耀
    庭所駕駛之車牌號碼0000-00號自用小客車至臺南市○○區○○
    路0段000號附近暫停休息。李可明利用暫停休息之機會，步
    行至臺南市○○區○○路0段000號前，以不詳方式破壞朱淳詩所
    有停放於該處之車牌號碼000-0000號自用小客車副駕駛座車
    窗玻璃後，竊取車內兩台行車紀錄器後逃離現場。嗣經朱淳
    詩發覺遭竊後報警，經警調閱監視器循線查獲。
  ㈡李可明另於109年12月18日18時許，駕駛車牌號碼00-0000號
    自用小客貨車，至臺南市○○區○○路000號前陳玉盞停放在該
    處路邊之車牌號碼0000-00號自用小貨車旁後下車，利用陳
    玉盞未鎖車門之機會，以不詳工具竊取陳玉盞所有車牌號碼
    0000-00號自用小貨車上之導航螢幕及充電器後，因繼續搜
    尋財物恰為陳玉盞發覺制止，李可明旋即駕車逃離現場。嗣
    經陳玉盞報警，為警調閱監視器循線查獲。
  ㈢李可明又於110年3月11日33時許，駕駛懸掛車牌號碼0000-00
    號車牌之車牌號碼000-0000號自用小客貨車至臺南市○區路0
    段000號之統一超商建華店旁後，步行進入店內，利用店員
    未注意之際，徒手竊取店內「黑牌約翰走路0.7公升」2瓶、
    「麥卡倫黃金三桶0.35公升」2瓶、「軒尼詩XO2019年度限
    量版」1瓶放入袋子後，再至櫃臺結帳「人蔘龜鹿藥酒」掩
    飾其竊盜行為，旋即駕車逃離現場。嗣經統一超商建華店店
    長發覺失竊報警，為警調閱監視器循線查獲。
二、案經楊佳霖訴由臺南市政府警察局第六分局及臺南市政府警
    察局歸仁分局、新營分局報告偵辦。
　　　　證據並所犯法條
一、證據清單暨待證事實
  ㈠犯罪事實欄一㈠（110年度偵字第13852號）   
編號 證據名稱 待證事實 1 被害人朱淳詩於警詢中之指述 被害人朱淳詩所有之車牌號碼000-0000號自用小客車遭人擊破副駕駛座車窗玻璃，車內兩台行車紀錄器遭竊之事實。 2 證人林耀庭於警詢中之證述 被告李可明於犯罪事實一㈠所載時間，乘坐證人林耀庭駕駛之自用小客車至犯罪事實一㈠所載地點附近停放休息，被告有單獨下車之事實。 3 監視錄影畫面截圖 被告於犯罪事實一㈠所載時間，步行至車牌號碼000-0000號自用小客車旁探查之事實。  4 被告持用之手機門號0000000000號通聯調閱查詢單 被告於犯罪事實一㈠所載時間，手機門號基地台位置在臺南市仁德區之事實。 
  ㈡犯罪事實欄一㈡（110年度營偵字第1647號）
編號 證據名稱 待證事實 1 被告李可明於警詢及偵訊中之供述 被告於犯罪事實一㈡所載時、地，駕車停放於被害人陳玉盞所有之自用小貨車旁之事實。 2 證人即被害人陳玉盞於警詢及偵訊中之證述 被告於犯罪事實一㈡所載時、地竊取被害人陳玉盞所有之自用小貨車內導航螢幕及充電器之事實。 3 監視錄影畫面截圖 被告駕駛車牌號碼00-0000號自用小客貨車於犯罪事實一㈡所載時間前後駕車 行經犯罪事實一㈡所載地點之事實。 
  ㈢犯罪事實欄一㈢（110年度偵字第13186號）
編號 證據名稱 待證事實 1 被告李可明於警詢及偵訊中之供述 被告為躲避罰單，曾將車牌號碼0000-00號車牌懸掛在其所使用之車牌號碼000-0000號自用小客貨車之事實。 2 告訴人楊佳霖於警詢中之指述 告訴人楊佳霖擔任店長之統一超商建華店於犯罪事實欄一㈢所載時間，遭竊「黑牌約翰走路0.7公升」2瓶、「麥卡倫黃金三桶0.35公升」2瓶、「軒尼詩XO2019年度限量版」1瓶之事實。 3 監視錄影畫面截圖、比對照片 被告駕駛懸掛車牌號碼0000-00號車牌之車牌號碼000-0000號自用小客車至統一超商建華店旁後，步行進入店內行竊之事實。 
二、核被告所為，均係犯刑法第320條第1項竊盜罪嫌。被告上開
    三次竊盜罪嫌，犯意各別，行為互殊，請予分論併罰。至被
    告所竊取之物品，為其犯罪所得之財物，均未扣案，請均依
    刑法第38條之1第1項、第3項規定宣告沒收，並於全部或一
    部不能沒收或不宜執行沒收時，追徵其價額。
三、依刑事訴訟法第251條第1項提起公訴。
　  此　致
臺灣臺南地方法院
中　　華　　民　　國　 110　　年　　11　　月　　29　　日
　　　　　　　　　　　　　　　檢察官  蔡  佳  蒨 
本件證明與原本無異
中　　華　　民　　國   110    年    12    月     2    日
　　　　　　　　　　　　　　　書記官  陳  柏  軒